---
title: "Universo Subte Publicitario"
subtitle: "Modelos de clasificación cromática: enfoques asistidos por inteligencia artificial"
author: "Matías Salto, Aleksander Dietrichson"
date: Nov. 09/2022
format: revealjs
editor: visual
---

## 🚇Introducción

```{r}
#| include: false
library(tidyverse) #Manipulación de datos y gráficos
library(googledrive) #Acceso al ecosistema de Google
library(googlesheets4) #Acceso a la base de datos
my_files <- dir("R",full.names = TRUE)
for(archivo in my_files){
  source(archivo)
  cat("Procesando:", archivo, "\n")
}
```

### Estudios de la comunicación en tránsito y en tiempos de espera

-   El mundo de los mensajes publicitarios en el Subte de la Ciudad de Buenos Aires

-   Análisis cuantitativo de los colores de las publicidades gráficas

    -   El uso de software estadístico R: entorno de trabajo, acceso y manipulación de datos, análisis y representaciones gráficas.

## 1️⃣ Librerías

-   Herramientas de trabajo:

    1.  Librerías y paquetes {tidyverse} {magick} y {googledrive}
    2.  Funciones creadas para el análisis de los colores

## 2️⃣ Base de datos: prueba piloto

Naturaleza de las publicidades gráficas analizadas:

1.  Fotografías de viajes personales en el Subte Línea B (2018 - 2022)
2.  Publicidades de acceso público, fuentes nacionales e internacionales:
    -   Presentes en todas las Líneas de Subte

    -   Selección intermitente de los últimos 21 años (2001 - 2022)
3.  Filtro de selección: representación del tiempo social y las formas de vida en la Ciudad de Buenos Aires

## 3️⃣ Elaboración de funciones y gráficos

### La organización del caos que produce el análisis cuantitativo

-   Funciones creadas para el estudio de los colores de las publicidades y el acceso a datos factibles de análisis:
    -   Códigos HEX

    -   Valores RGB

```{r}
#| include: false
#Acceso a los archivos locales
my_data <- read_rds("tmp/file_info.rds")
```

## 📊 Analizar foto

Acceso a los colores: La necesidad de manipular y transformar los datos y la creación de data frames basados en teoría RGB

```{r}
AD_FibertelM36 <- image_read("tmp/Subte B_2004_Fibertel---Vas-Más-Rápido.jpg")
plot(AD_FibertelM36)
```

## 📊 Fibertel Subte*pass*: teoría HEX

#### Primera aproximación

```{r}
#| echo: false
AD_FibertelM36 <- "tmp/Subte B_2004_Fibertel---Vas-Más-Rápido.jpg"
analizar_foto(AD_FibertelM36)
```

#### Caos inicial

```{r}
tmp1_AF_Fibertel <- image_read("tmp/Subte B_2004_Fibertel---Vas-Más-Rápido.jpg")
tmp1_AF_Fibertel
as.raster(tmp1_AF_Fibertel) %>% head(5)
```

## 📊 Fibertel Subte*pass*: organización HEX

#### Búsqueda de los HEX predominantes en el caos

```{r}
#| echo: false
tmp1_AF_Fibertel %>%
  as.raster() %>%
  as.matrix() %>%
  as.vector() %>%
  head()
```

```{r}
#| echo: false
mis_colores <- tmp1_AF_Fibertel %>% 
  as.raster() %>% 
  as.matrix() %>% 
  as.vector() 
```

#### Deconstrucción de los HEXs en columnas

```{r}
#| echo: false
my_data_AF_Fibertel <- data.frame(
  R = str_sub(mis_colores,2,3),
  G = str_sub(mis_colores,4,5),
  B = str_sub(mis_colores,6,7),
  A = str_sub(mis_colores,8,9)
)

my_data_AF_Fibertel  %>% head(15)
```

## 📊 Fibertel Subte*pass*: algoritmo y HEXs dominantes

```{r}
#| echo: false
my_data_AF_Fibertel %>% 
  mutate(
    Red = stringr::str_sub(R,1,1) %>% stringr::str_c("0"),
    Green = stringr::str_sub(G,1,1) %>% stringr::str_c("0"),
    Blue = stringr::str_sub(B,1,1) %>% stringr::str_c("0"),
    Alpha = stringr::str_sub(A,1,1) %>% stringr::str_c("0")
      ) -> my_data_AF_Fibertel

my_data_AF_Fibertel <- my_data_AF_Fibertel %>% 
  mutate(color_nuevo = paste0("#",Red,Green,Blue))

my_data_AF_Fibertel %>% 
  group_by(color_nuevo) %>% 
  tally(sort=TRUE) %>% 
  head(30) -> tmp

tmp %>% 
  ggplot(aes(color_nuevo,n))+
  geom_col(fill = tmp$color_nuevo)
```

## 📊 Visualizar RGB

-   Lectura de los valores RGB de forma aíslada

```{r}
#| echo: false
ADs <- read_rds("tmp/file_info.rds")
AD_Actron <- paste0("tmp/",ADs$filename[22])

colores_barchart(AD_Actron)
AD_Actron <- magick::image_read(AD_Actron)
plot(AD_Actron)
```
