---
title: "Conexion con googledrive"
author: "Aleksander Dietrichson"
format: html
editor: visual
---

## Packete googledrive

```{r}
if(!require(googledrive)){
  install.packages("googledrive")
  require(googledrive)
}
library(magick)

```
## Conexion

```{r}
  # Cuando aparezca el dialogo de google, no olvides tildar la opcion de leer, escribir etc. 
  # Si no se autoriza solo tendra acceso a la direccion de mail, lo cual no nos sirve mucho.
1
  drive_ls("SubPublicidades")
```

## Tambien tiene opcion de hacerlo recursivo

```{r}
drive_ls("SubPublicidades", recursive = TRUE)
```

Pongamoslo en una variable para verlo de cerca:

```{r}
mis_archivos <- drive_ls("SubPublicidades")
mis_archivos
```

```{r}
mis_archivos$id[1]
```



## Bajar un archivo especifico

```{r}
#por id
drive_get( id = mis_archivos$id[1])

```

```{r}
tmp <- drive_get( id = mis_archivos$id[1])
str(tmp)
```

```{r}
drive_download(tmp, path = "my_file.png") 
```


```{r}
my_image <- image_read("my_file.png")
```

```{r}
plot(my_image)
```

Tuvimos problemas con los jpg, asi que intentamos uno

```{r}
tmp <- drive_get(id="17J0UJpAyXlZa-mLnjipczZ3mvqGUAz_R")
drive_download(tmp, path = "tmp.jpg", overwrite = TRUE )#vamos a reciclar aca

```

```{r}
my_image <- image_read("tmp.jpg")
plot(my_image)
```

### Qué resolvimos

* Concectarnos al google-drive desde R
* Listar y acceder al contendido del mismo
* Comprobar que podemos leer y por ende analizar una imagen de jpg.

### Para seguir

* Armar funciones generalizados para leer todos las imagenes y analizarlas
* Determinar como actuar en el caso de una imagen con mucho borde (como es el caso de la imagen que antecede)

