---
title: "Presentación"
author: "Matias"
format: html
editor: visual
---

## Non-advertising test

Tengo interés es hacer un test por fuera de las fotografías publicitarias con el fin de distanciarme del problema de la información contextual que estas poseen, en donde #000000 y derivados aparecen como los colores dominantes.

```{r setup, include=FALSE}
my_files <- dir("R",full.names = TRUE)
for(archivo in my_files){
  source(archivo)
  cat("Procesando:", archivo, "\n")
}
library(googledrive)
root_path <- "SubPublicidades"
```

```{r}
ジオラマ食堂 <- image_read("Non-advertising test/ジオラマ食堂.jpg")
新潟の春 <- image_read("Non-advertising test/新潟の春.jpg")
上信電鉄下仁田ー千平 <- image_read("Non-advertising test/上信電鉄　下仁田ー千平.jpg")
美しい窓 <- image_read("Non-advertising test/美しい窓.jpg")
```

```{r}
esquema_de_color(ジオラマ食堂)
plot(ジオラマ食堂)
```

```{r}
esquema_de_color(新潟の春)
plot(新潟の春)
```

```{r}
esquema_de_color(上信電鉄下仁田ー千平)
plot(上信電鉄下仁田ー千平)
```

```{r}
esquema_de_color(美しい窓)
plot(美しい窓)
```

Comparación de resultados con SubPublicidades:

```{r}
AD_FibertelM35 <- image_read("tmp/Subte B_2004_Fibertel---Vas-Más-Rápido---Serial-M35.jpg")
plot(AD_FibertelM35)
```

```{r}
esquema_de_color(AD_FibertelM35)
```

Considerando los resultados obtenidos, infiero que en la mayoría de las imagenes que analizaré el #000000 (casi) siempre estará presente en una gran medida y más aún en un espacio subterráneo en donde predominan mayormente los colores oscuros y por la calidad de las fotografías que puedo lograr.
