---
title: "Notas de Clase 05-10-2022"
format: html
editor: visual
---

## Proposito

-   Trabajar sobre archivos locales

-   Intentar un algoritmo para determinar prevalencia de color en una foto

-   Volcarlo en una funcción

-   Probar con algunas a ver que nos parece

```{r}
#! setup
#! include: false
library(magick)
library(tidyverse)
```

```{r}
# Los archivos locales estan en ./tmp
# Y tenemos metadata en file_info.rds en la misma carpeta
my_data <- read_rds("tmp/file_info.rds")
```

## Elejir un ejemplo - 42

```{r}
my_image <- image_read(paste0("./tmp/",my_data$filename[42]))
```

Analizarlo

```{r}
mis_colores <- my_image %>% 
  as.raster() %>% 
  as.matrix() %>% 
  as.vector() 
```

```{r}
head(mis_colores)
```

```{r}
colores_df <- data.frame(
  R = str_sub(mis_colores,2,3),
  G = str_sub(mis_colores,4,5),
  B = str_sub(mis_colores,6,7),
  A = str_sub(mis_colores,8,9)
)
```

Para que sea mas sencillo para nosotros convertamos el hexadecimal en numerico. Para ello vamos a armar una funcion.

```{r}
hex_to_num <- function( hex ){
  # Aca falta check de validez del input
 paste0("0x", hex) %>% 
    as.numeric()
}
```

Vamos a aplicar esta funcion a nuestros datos

```{r}
colores_df %>% 
  mutate(
    R=hex_to_num(R),
    G=hex_to_num(G),
    B=hex_to_num(B),
    A=hex_to_num(A)
  ) -> tmp
```

Vamos a eliminar por ahora el ALPHA porque no lo vamos a analizar.

```{r}
tmp$A <- NULL
```

Con ello un algoritmo muy basico seria tomar el nombre del color con valor mas alto para cada fila.

```{r}
colnames(tmp)[max.col(tmp)] %>% 
  head(10)
```

```{r}
df_analysis <- data.frame(color = colnames(tmp)[max.col(tmp)] )
```

```{r}
df_analysis %>% 
  group_by(color) %>% 
  count()
```

## Verificamos

```{r}
my_image %>% plot()
```

### Armamos funcion

```{r}
analizar_foto <- function(filename){ #Analisis crudo e inicial.
  my_image <- image_read(filename)
  mis_colores <- my_image %>% 
    as.raster() %>% 
    as.matrix() %>% 
    as.vector() 
  colores_df <- data.frame(
  R = str_sub(mis_colores,2,3),
  G = str_sub(mis_colores,4,5),
  B = str_sub(mis_colores,6,7)
)
  colores_df %>%
    mutate(
      R=hex_to_num(R),
      G=hex_to_num(G),
      B=hex_to_num(B)
    ) -> tmp
   df_analysis <- data.frame(color = colnames(tmp)[max.col(tmp)] )
  df_analysis %>%
    group_by(color) %>%
    count()
  
}
```

### Probar funcion con la imagen que tenemos

```{r}
paste0("./tmp/",my_data$filename[42]) %>% 
analizar_foto()
```

```{r}
paste0("./tmp/",my_data$filename[41]) %>% 
analizar_foto()
```
```{r}
paste0("./tmp/",my_data$filename[41]) %>% 
  image_read() %>% 
  plot()
```

## Conclusion

Crudo analisis, hay que buscar la manera de agregar matices

### Tarea:

* Extraer las funciones del documento
* Agregarlos a un documento .R
* Reutilizarlo en otro documento qmd


### Nota

Se usa `source` para incluir codigo de otros archivos

```{r}
source("useless-function.R")
mi_funcion_inutil()
```
