---
title: "Color calido vs Frio"
author: "Aleksander Dietrichson, PhD"
format: html
editor: visual
---

## Problema

¿Cuál es la definición de un color *cálido* vs *frio* vs *neutro*?

## Solución

```{r}
#| include: false
library(tidyverse)
library(magick)
source("R/esquema-de-color.R")
source("R/convert-to-df.R")
```

Para tratarlo matemáticamente necesitamos una formula que incluya los términos R, G y B, posiblemente con interacciones.

### Definición

En términos de R G B

-   Cálidos: R \> G y R \> B

-   Fríos: B \> R y B \> G

-   Neutros: R ≈ G ≈ B

### Formula:

$$
temperatura \sim \beta_0 + \beta_1R + \beta_2G+\beta_3B + \epsilon
$$

En este escenario la temperatura se define así:

-1 : frío

0: Neutro

1: Cálido

Decidir heurísticamente cual es el punto de corte: p.e.: neutro puede ser -0.2 a 0.2 o -0.2 a 0.25

### Alternativa 

Una función hecha heuristícamente de la forma:

```{r}
temperatura <- function(R,G,B){
  ## definir el neutro e interceptar 
  # esta es la parte dificil y es heurística 
  # investigar la función "cut"
  R1 <- round(R)
  G2 <- round(G)
  B2 <- round(B)
  
  if(R2==G2 & G2==B2 ) return ("Neutro")
  
  
  # Esto es lo sencillo 
  if(R > G & R > B) return("Cálido")
  if(R < G & R < B) return("Frío")
}
```

### Función cut

```{r}
vec_col <-c(255,40,128,129,100)
cut(vec_col, breaks = c(0,100,300), labels = c("poco","mucho")) |> table()

```

### Usar condicionales: 

```{r}
clasificar_intensidad <- function(C){
  purrr::map(C,~{
  if(.x<85) return ("poco")
  if(.x>=85 & .x<170 ) return ("mediano")
  return ("alto")
  }) %>% unlist()
}


vec_col |> clasificar_intensidad()
```

```{r}
AD_Seremix<- image_read("ADs/seremix.jpg")
esquema_de_color_df(AD_Seremix, accuracy = 60) %>% 
  arrange(desc(n)) %>% 
  head(10) -> tmp_df 
```

```{r}
#| fig-width: 2
#| fig-height: 2
#| 
  my_color_codes <- tmp_df$RGB %>% unique
  names(my_color_codes) <- my_color_codes
tmp_df %>% 
    ggplot(aes(x=RGB,y=n,fill=RGB))+
    geom_col()+
    scale_fill_manual(values = my_color_codes)+
    theme(legend.position = "none")
```
