---
title: "Ensayo"
author: "Matias"
format: html
editor: visual
---

## Ensayo

```{r}
library(tidyverse)
library(magick)
library(rsvg)
library(googledrive)
root_path <- "SubPublicidades"
```

##### H1: Acceso a las imagenes desde GDrive

```{r}
drive_ls("SubPublicidades")
```

```{r}
drive_ls("SubPublicidades", recursive = TRUE)
```

```{r}
mis_archivos <- drive_ls("SubPublicidades", recursive = TRUE)
mis_archivos
```

##### Selección de fotografías mediante ID

```{r}
mis_archivos$id[14]
```

```{r}
drive_get( id = mis_archivos$id[14])
```

```{r}
#Generamos un archivo temporal para observar los datos otorgados por Google según la fotografía
tmp <- drive_get( id = mis_archivos$id[14])
str(tmp)
```

```{r}
#Se realiza la descarga de la fotografía
drive_download(tmp, path = "my_file.png")
```

```{r}
my_image <- image_read("my_file.png")
```

```{r}
#Correcta conexión y descarga
plot(my_image)
```

```{r}
my_root <- drive_ls(root_path)
str(my_root)
```

```{r}
my_root
```

##### H2: Extracción de las subcarpetas en GDrive

Existen múltiples subcarpetas con un mismo años bajo distintas Líneas de Subte.

```{r}
my_data <- data.frame()
for(i in 1:nrow(my_root)){
  
  tmp <- drive_ls(my_root[i,])
  for(j in 1:nrow(tmp)){
    tmp2 <- drive_ls(tmp[j,])
    my_data <- my_data %>% 
      bind_rows(data.frame(
        Linea = my_root[[i,'name']],
        periodo = tmp[[j,'name']],
        image_name = tmp2$name,
        id_image = tmp2$id))
  }
}
my_data
```

##### Bajada de los archivos y guardado local

```{r}
my_data$filename <-
  paste0(my_data$Linea,"_",my_data$periodo,"_",my_data$image_name)
dir.create("tmp")
for(i in 1:nrow(my_data)){
  drive_download(as_id(my_data$id_image[i]), path = paste0("tmp/",my_data$filename[i]))
}
```

##### H3: Análisis

```{r}
#Es necesario evocar la imagen
jorgitotemp <- image_read("../project/tmp/Subte A_2017_Jorgito 2.jpeg") 
```

```{r}
#Creación del archivo para la lectura de los datos
write_rds(my_data,"./tmp/file_info.rds")
```

```{r}
my_data <- read_rds("tmp/file_info.rds")
```

##### Escritura manual de las funciones y la toma de fotografías

```{r}
my_image <- image_read(paste0("./tmp/",my_data$filename[33]))
```

1° /

```{r}
mis_colores <- my_image %>%
  as.raster() %>%
  as.matrix() %>%
  as.vector()
```

```{r}
head(mis_colores)
```

```{r}
colores_df <- data.frame(
  R = str_sub(mis_colores,2,3),
  G = str_sub(mis_colores,4,5),
  B = str_sub(mis_colores,6,7),
  A = str_sub(mis_colores,8,9)
)
```

2° / HEX a NUM

```{r}
hex_to_num <- function( hex ){
 paste0("0x", hex) %>% 
    as.numeric()
}
```

```{r}
colores_df %>% 
  mutate(
    R=hex_to_num(R),
    G=hex_to_num(G),
    B=hex_to_num(B),
    A=hex_to_num(A)
  ) -> tmp
```

```{r}
#Eliminamos A en razón de que no es de utilidad para nuestro análisis
tmp$A <- NULL
```

```{r}
#Se toma el nombre del color con valor más alto en cada fila
colnames(tmp)[max.col(tmp)] %>% 
  head(10)
```

```{r}
df_analysis <- data.frame(color = colnames(tmp)[max.col(tmp)] )
```

```{r}
df_analysis %>% 
  group_by(color) %>% 
  count()
```

```{r}
my_image %>% plot()
```

Creación de la función para adoptar otra fotografía de más utilidad

```{r}
analizar_foto <- function(filename){
  my_image <- image_read(filename)
  mis_colores <- my_image %>% 
    as.raster() %>% 
    as.matrix() %>% 
    as.vector() 
  colores_df <- data.frame(
  R = str_sub(mis_colores,2,3),
  G = str_sub(mis_colores,4,5),
  B = str_sub(mis_colores,6,7)
)
  colores_df %>%
    mutate(
      R=hex_to_num(R),
      G=hex_to_num(G),
      B=hex_to_num(B)
    ) -> tmp
   df_analysis <- data.frame(color = colnames(tmp)[max.col(tmp)] )
  df_analysis %>%
    group_by(color) %>%
    count()
  
}
```

```{r}
paste0("./tmp/",my_data$filename[55]) %>% 
analizar_foto()
```

```{r}
paste0("./tmp/",my_data$filename[55]) %>% 
  image_read() %>% 
  plot()
```
